臺灣桃園地方法院刑事判決　　　　　110年度交簡上字第138號
上　訴　人
即　被　告　陳國牛


上列上訴人即被告因公共危險案件，不服本院110 年度壢交簡字
第349 號，中華民國110 年2 月26日第一審刑事簡易判決（聲請
簡易判決處刑案號：110 年度偵字第1022號），提起上訴，本院
管轄之第二審合議庭判決如下：
    主  文
上訴駁回。
    事實及理由
一、本案經本院合議庭審理結果，認原審判決以被告陳國牛所為
    係犯刑法第185 條之3 第1 項第1 款之駕駛動力交通工具而
    吐氣所含酒精濃度達每公升0.25毫克以上罪，判處有期徒刑
    4 月，併科罰金新臺幣（下同）5 萬元，有期徒刑如易科罰
    金，罰金如易服勞役，均以1,000 元折算1 日，核其認事用
    法俱無違誤，量刑亦屬允當，應予維持，除更正、補充如下
    外，其餘均引用原審簡易判決（含其所引用之聲請簡易判決
    處刑書）記載之事實、證據及理由（如附件）：㈠事實及理
    由欄二㈡第3 至4 行「經法院判處有期徒刑2 月」之記載，
    應補充為「經法院判處有期徒刑2 月、併科罰金2 萬元」；
    ㈡事實及理由欄二㈡第13至14行「且此次酒後駕車行為幸未
    肇事造成其他用路人生命或身體之實害，」之記載，應予刪
    除；㈢補充「被告於本院準備程序及審理中之供述（見本院
    簡上卷二，第17至19頁、第45至49頁）」為證據。
二、被告上訴意旨略以：罰金太重，我會酒駕肇事是因為有重度
    憂鬱症，與對方有和解，每月分期付款給對方，希望罰金少
    一點等語。
三、按關於刑之量定，係實體法賦予法院得依職權裁量之事項，
    苟已以行為人之責任為基礎，審酌刑法第57條各款所列事項
    而酌定適當之刑度，並未逾越法律所規定之範圍，亦無違反
    公平、比例、罪刑相當及不利益變更禁止原則，或濫用其權
    限之情形者，即不得任意指摘為違法（最高法院110 年度台
    上字第3113號判決意旨參照）。是在同一犯罪事實與情節，
    如別無其他加重或減輕之原因，下級審法院量定之刑，亦無
    過重或失輕之不當情形，則上級審法院對下級審法院之職權
    行使，原則上應予尊重（最高法院85年度台上字第2446號判
    決意旨參照）。
四、經查：原審判決判處被告上開罪刑，已以行為人之責任為基
    礎，審酌刑法第57條各款所列事項而酌定適當之刑度，並在
    理由中具體說明（如附件所示），未逾越法律所規定之範圍
    ，且無違反公平、比例、罪刑相當等原則，亦無濫用其權限
    之情形，核無違法不當之處。至上訴意旨所指被告「有重度
    憂鬱症」乙節，與本案酒後駕車犯行之關聯性尚屬薄弱；所
    指「已與對方和解」乙節，參以本案被告所犯刑法第185 條
    之3 第1 項第1 款之駕駛動力交通工具而吐氣所含酒精濃度
    達每公升0.25毫克以上罪，乃屬刑法公共危險罪章之罪，與
    同法傷害罪章或毀棄損壞罪章所保護之法益有間，被告是否
    與對方和解，本非原審判決量刑之所據，況縱將上情再與原
    審判決量刑審酌之一切情狀為整體綜合觀察，亦難認原審判
    決之量刑，有何明顯過重或失輕之不當，本院自應予尊重。
    從而，被告以原審判決量刑過重，上訴請求輕判，尚屬無據
    ，應予駁回。
據上論斷，應依刑事訴訟法第455 條之1 第1 項、第3 項、第36
8 條、第373 條，判決如主文。
本案經檢察官楊挺宏聲請以簡易判決處刑，檢察官施韋銘到庭執
行職務。
中    華    民    國   110    年    11    月    16    日
                  刑事第十一庭  審判長法  官  潘政宏
 
                                      法  官  林育駿
　
                                      法  官  翁健剛
以上正本證明與原本無異。
不得上訴。
                                      書記官  黃挺豪
中    華    民    國   110    年    11    月    16    日
臺灣桃園地方法院刑事簡易判決  110年度壢交簡字第349號
聲  請  人  臺灣桃園地方檢察署檢察官
被      告  陳國牛
上列被告因公共危險案件，經檢察官聲請以簡易判決處刑（110
年度偵字第1022號），本院判決如下：
    主      文
陳國牛駕駛動力交通工具而有吐氣所含酒精濃度達每公升零點二
五毫克以上情形，處有期徒刑肆月，併科罰金新臺幣伍萬元，有
期徒刑如易科罰金，罰金如易服勞役，均以新臺幣壹仟元折算壹
日。
    事實及理由
一、本件犯罪事實及證據，除犯罪事實欄一第6 至8 行所載「不
    慎與楊佳霖所駕駛之車牌號碼000-0000號自用小客車發生碰
    撞（過失傷害部分，未據告訴）」，應補充並更正為「不慎
    與楊佳霖所駕駛之車牌號碼000-0000號自用小客車發生碰撞
    ，楊佳霖因而受傷（過失傷害部分，未據告訴）」；證據部
    分補充「桃園醫院新屋分院109 年9 月16日診斷證明書（偵
    卷第33頁）」外，其餘均引用檢察官聲請簡易判決處刑書之
    記載（如附件）。
二、論罪科刑：
（一）核被告陳國牛所為，係犯刑法第185 條之3 第1 項第1 款
      之駕駛動力交通工具而吐氣所含酒精濃度達每公升0.25毫
      克以上罪。
（二）爰以行為人之責任為基礎，審酌被告前於民國101 年間因
      酒駕之公共危險案件，經法院判處罪刑確定並執行完畢，
      復於109 年間再因相同類型案件，經法院判處有期徒刑2
      月，有臺灣高等法院被告前案紀錄表在卷可參，應知悉酒
      後駕車對一般往來之公眾及駕駛人自身皆具有高度危險性
      及違法性，仍不知警惕悔改，竟猶持僥倖心理，於飲用酒
      類後，已處於吐氣酒精濃度高達每公升0.35毫克之狀態下
      ，執意駕駛自用小客車逆向行駛在快速道路上，不僅撞擊
      其他用路人之車輛，亦造成其他用路人受傷，既漠視自己
      安危，復罔顧公眾安全，對於交通安全所生之危害非輕，
      且被告距離最近一次酒駕行為僅約1 個月，顯然無視政府
      對於禁止酒駕行為之誡命，所為應予非難；兼衡被告於犯
      後已坦承犯行之態度，且此次酒後駕車行為幸未肇事造成
      其他用路人生命或身體之實害，並考量其犯罪之動機、目
      的、手段、行為時已屆72高齡，暨其於警詢時自陳高職肄
      業之智識程度、無業、家庭經濟狀況勉持之生活狀況（偵
      卷第9 頁）等一切情狀，量處如主文所示之刑，並分別諭
      知有期徒刑易科罰金、罰金易服勞役之折算標準，以示懲
      儆。
三、依刑事訴訟法第449 條第1 項前段、第3 項、第454 條第2
    項，刑法第185 條之3 第1 項第1 款、第41條第1 項前段、
    第42條第3 項前段，刑法施行法第1 條之1 第1 項，逕以簡
    易判決處刑如主文。
四、如不服本判決，應於判決送達後20日內，向本院提出上訴狀
    （應附繕本），上訴於本院第二審合議庭。
本案經檢察官楊挺宏聲請以簡易判決處刑。
中    華    民    國  110     年    2     月    26    日
                  刑事第一庭  法  官  羅文鴻
以上正本證明與原本無異。
如不服本判決，應於判決送達後20日內向本院提出上訴狀（應附
繕本）。
                              書記官  黃宜貞
中    華    民    國   110    年    3     月    4     日
附錄本案論罪科刑法條：
中華民國刑法第185條之3
駕駛動力交通工具而有下列情形之一者，處 2 年以下有期徒刑
，得併科 20 萬元以下罰金：
一、吐氣所含酒精濃度達每公升零點二五毫克或血液中酒精濃度
    達百分之零點零五以上。
二、有前款以外之其他情事足認服用酒類或其他相類之物，致不
    能安全駕駛。
三、服用毒品、麻醉藥品或其他相類之物，致不能安全駕駛。
因而致人於死者，處 3 年以上 10 年以下有期徒刑；致重傷者
，處 1 年以上 7 年以下有期徒刑。
曾犯本條或陸海空軍刑法第 54 條之罪，經有罪判決確定或經緩
起訴處分確定，於五年內再犯第 1 項之罪因而致人於死者，處
無期徒刑或 5 年以上有期徒刑；致重傷者，處 3 年以上 10 年
以下有期徒刑。
附件：
臺灣桃園地方檢察署檢察官聲請簡易判決處刑書
                                     110年度偵字第1022號
    被      告  陳國牛  男  72歲（民國00年0月00日生）
                        住嘉義市○區○○路000巷00號
                        國民身分證統一編號：Z000000000號
上列被告因公共危險案件，業經偵查終結，認宜以簡易判決處刑
，茲將犯罪事實及證據並所犯法條分敘如下：
        犯罪事實
一、陳國牛於民國109 年9 月16日上午11時許，在桃園市觀音區
    大觀路1 段某處飲用啤酒後，明知飲酒後已達不得駕駛動力
    交通工具之程度，仍基於酒後駕駛動力交通工具之犯意，於
    同日下午3 時許，自上開處所駕駛車牌號碼0000-00 號自用
    小客車上路。嗣於同日晚間6 時40分許，逆向往觀音方向行
    經桃園市新屋區台66線9.3 公里處東向高架道路外側車道，
    不慎與楊佳霖所駕駛之車牌號碼000-0000號自用小客車發生
    碰撞（過失傷害部分，未據告訴），經警獲報到場處理，並
    於同日晚間9 時19分許，施以吐氣酒精濃度測試，測得吐氣
    酒精濃度為每公升0. 35 毫克，而悉上情。
二、案經桃園市政府警察局楊梅分局報告偵辦。
        證據並所犯法條
一、上揭犯罪事實，業據被告陳國牛於警詢及偵查中均坦承不諱
    ，核與證人楊佳霖於警詢時證述情節相符，復有酒精測定紀
    錄表、桃園市政府警察局舉發違反道路交通管理事件通知單
    、道路交通事故現場圖、道路交通事故調查表、桃園市政府
    警察局楊梅分局楊梅交通分隊道路交通事故照片黏貼紀錄表
    、監視錄影系統影像紀錄表、公路監理電子閘門查詢結果各
    1 份附卷可稽，是被告之自白與犯罪事實相符，其犯行洵堪
    認定。
二、核被告所為，係犯刑法第185條之3第1項第1款之公共危險罪
    嫌。
三、依刑事訴訟法第451條第1項聲請逕以簡易判決處刑。
    此    致
臺灣桃園地方法院
中    華    民    國   110    年    1     月    19    日
                          檢  察  官 楊挺宏
本件證明與原本無異
中    華    民    國   110    年     1    月    22    日
                          書  記  官 盧憲儀
附記事項：
本件係依刑事訴訟法簡易程式辦理，法院簡易庭得不傳喚被告、
輔佐人、告訴人、告發人等出庭即以簡易判決處刑；被告、被害
人、告訴人等對告訴乃論案件如已達成民事和解而要撤回告訴或
對非告訴乃論案件認有受傳喚到庭陳述意見之必要時，請即另以
書狀向簡易法庭陳述或請求傳訊。
所犯法條：
中華民國刑法第185條之3
駕駛動力交通工具而有下列情形之一者，處 2 年以下有期徒刑
，得併科 20 萬元以下罰金：
一、吐氣所含酒精濃度達每公升零點二五毫克或血液中酒精濃度
    達百分之零點零五以上。
二、有前款以外之其他情事足認服用酒類或其他相類之物，致不
    能安全駕駛。
三、服用毒品、麻醉藥品或其他相類之物，致不能安全駕駛。
因而致人於死者，處 3 年以上 10 年以下有期徒刑；致重傷者
，處 1 年以上 7 年以下有期徒刑。
曾犯本條或陸海空軍刑法第 54 條之罪，經有罪判決確定或經緩
起訴處分確定，於五年內再犯第 1 項之罪因而致人於死者，處
無期徒刑或 5 年以上有期徒刑；致重傷者，處 3 年以上 10 年
以下有期徒刑。